【裁判字號】    89,易,2044
【裁判日期】    890831
【裁判案由】    傷害
【裁判全文】
臺灣臺南地方法院刑事判決                        八十九年度易字第二四四號
    公  訴  人  臺灣臺南地方法院檢察署檢察官
    被      告  乙○○
右列被告因傷害案件，經檢察官提起公訴（八十九年度偵字第三五八三號），本院判
決如左：
    主  文
乙○○傷害人之身體，處有期徒刑肆月，如易科罰金，以參佰元折算壹日。
    事  實
一、乙○○於民國八十九年二月二十四日十二時許，在臺南縣玉井鄉三和村七之五十
    號處後門附近，因細故與鄰居甲○○發生爭執，二人竟均基於傷害人身體之犯意
    ，以拳腳互相拉扯扭打，致甲○○受有左頭部血腫、左臉部頓挫傷、雙手、雙腳
    多處瘀血及右前胸上方瘀血等傷害，乙○○則受有後頸部挫傷等傷害（乙○○受
    傷部分未據告訴）。
二、案經甲○○訴由臺灣臺南地方法院檢察署檢察官偵查起訴。
    理  由
一、訊據被告乙○○固對於右揭時地曾與告訴人發生爭執一節供承不諱，惟矢口否認
    有何傷害犯行，辯稱：當時是將告訴人先打伊，伊才用手隔開她，打到她的臉，
    二個人就在那裡拉拉扯扯，伊沒有打她的頭及臉云云。經查右揭事實業據告訴人
    於偵訊時及本院審理時指訴在卷，而告訴人因此受有上揭傷害，並有愛鄰醫院診
    斷證明書一紙附卷可稽，而被告確有於上開時地和告訴人發生爭執，並曾用手將
    她隔開，打到她的臉，二個人就拉拉扯扯等情，亦為被告所不否認，而告訴人所
    受傷害情形亦是左頭部血腫、左臉部頓挫傷、雙手、雙腳多處瘀血及右前胸上方
    瘀血等傷害，與被告所自承當時用手隔開，打到告訴人的臉及發生拉扯等所會導
    致受傷情形大致相符，縱係告訴人先出手攻擊被告，然用手打到臉將可能致人於
    傷，應可為被告所預知，且被告如非予以反擊，則告訴人之身體要無可能亦受有
    上揭多處且不輕之傷害，自難謂被告無傷害之犯意及行為至明。是以被告上開所
    辯無非卸責之詞，不足採信。本件事證已甚明確，被告犯行應堪認定。
二、核被告乙○○傷害人之身體，所為係犯刑法第二百七十七條第一項之罪。爰審酌
    被告犯罪之動機、目的、手段、所生危害、其與告訴人發生爭執因而傷害告訴人
    之緣由、與告訴人關係、告訴人所受傷害情形及被告犯後態度等一切情狀，量處
    如主文所示之刑，並諭知易科罰金之折算標準，以資懲儆。
據上論斷，應依刑事訴訟法第二百九十九條第一項前段，刑法第二百七十七條第一項
、第四十一條，罰金罰鍰提高標準條例第一條前段、第二條，判決如主文。
中    華    民    國      八十九    年      八        月      三十一    日
                              臺灣臺南地方法院刑事第四庭
                                      法  官
右正本證明與原本無異。
如不服本判決，應於送達後十日內向本院提出上訴狀。
                                      書記官
中    華    民    國      八十      年                月                日
附錄本案論罪科刑法條全文：
刑法第二百七十七條第一項：
傷害人之身體或健康者，處三年以下有期徒刑、拘役或一千元以下罰金。


司法院資訊處製作；財團法人民間司法改革基金會備份。
